【裁判字號】    92,簡上,263
【裁判日期】    920704
【裁判案由】    違反保護令罪等
【裁判全文】
臺灣高雄地方法院刑事判決                        九十二年度簡上字第二六三號
    上  訴  人  乙○○
右列上訴人因傷害案件，不服本院高雄簡易庭九十二年度簡字第一０五七號第一審判
決（聲請簡易判決處刑案號：臺灣高雄地方法院檢察署九十二年度偵字第三八四０號
），提起上訴，本院管轄之第二審合議庭判決如左：
    主  文
上訴駁回。
乙○○緩刑貳年。緩刑期內應付保護管束。
    事實及理由
一、本案上訴人就原審認事用法並不爭執，惟上訴人固提出本院九十二年度家護聲字
    第三九號裁定准予撤銷本案所涉之九十一年度家護字第九０四號通常保護令，然
    查該撤銷裁定僅對保護令之法律效果發生「向後」之效力，故保護令雖經法院裁
    定撤銷，其先前所生之執行效果，並不因撤銷而溯及失效，而影響違反保護令罪
    之成立。而本件犯罪事實業據上訴人於本院審理時坦承不諱，核與告訴人甲○○
    所述相符，並有診斷證明書附卷可稽。本件事證明確，被告犯行可以認定。是原
    審以上訴人乙○○係犯家庭暴力防治法第五十條第一款之違反法院依家庭暴力防
    治法第十三條之禁止實施家庭暴力之裁定罪、刑法第二百七十七條第一項之傷害
    罪。被告以一行為觸犯違反保護令罪及傷害罪，為想像競合犯，依刑法第五十五
    條前段之規定，從一重依違反保護令罪處斷，引用家庭暴力防治法第五十條第一
    款、刑法第十一條、第二百七十七條第一項、第五十五條、第四十一條第一項，
    罰金罰鍰提高標準條例第二條，判處上訴人乙○○有期徒刑陸月，其認事用法，
    均無違誤，就上訴人乙○○前於九十一年十月間曾犯家庭暴力之傷害罪而受不受
    理判決之前案記錄，又業經收受通常保護令之情觀之，原審量刑亦屬妥適，上訴
    意旨指摘原判決不當，非有理由，應予駁回。並引用原審判決書記載之事實、證
    據。
二、惟查上訴人前於八十五年七月十九日，雖曾因偽造貨幣罪，經本院以八十五年訴
    字第一八四七號判處有期徒刑二年，緩刑五年，惟於緩刑期滿，而緩刑之宣告未
    經撤銷，是其上揭刑之宣告，依刑法第七十六條之規定已失其效力，而與未曾受
    有期徒刑以上刑之宣告者同，有台灣高雄地方法院被告院內索引卡紀錄表、台灣
    高等法院被告全國前案紀錄表附卷可稽，告訴人甲○○亦到庭陳稱願意原諒上訴
    人，此經甲○○於九十二年六月二十日到院陳述可憑，本院綜合前開情形，認上
    訴人經此教訓後，應知警惕，當無再犯之虞，前開對上訴人所宣告之刑，以暫不
    執行為適當，爰併予宣告緩刑二年，以勵自新。又依家庭暴力防治法第三十條第
    一項之規定，上訴人於緩刑期內應付保護管束，併此敘明。
據上論斷，應依刑事訴訟法第四百五十五條之一第一項、第三項、第三百六十八條、
第三百七十三條，家庭暴力防治法第三十條第一項，刑法第十一條前段、第七十四條
第一款判決如主文。
中      華      民      國    九十二    年      七      月      四      日
                            臺灣高雄地方法院刑事第一庭
                                      審判長法  官    林水城
                                            法  官    官信成
                                            法  官    楊智守
右正本證明與原本無異。
不得上訴。
                                            書記官    王美玲
中    華    民    國      九十二      年      七      月      七      日


司法院資訊處製作；財團法人民間司法改革基金會備份。
